最高法院刑事判決　　　　　　　　　　　　　　　九十三年度台上字第一三四三號
　　上　訴　人　甲○○
　　　　　　　　　　　　（現另案於福建金門監獄執行中）
　　選任辯護人　李志澄律師
右上訴人因違反毒品危害防制條例案件，不服福建高等法院金門分院中華民國九十三
年一月九日第二審更審判決（九十二年度重上更(三)字第四號，起訴案號：福建金門地
方法院檢察署九十年度偵字第五九、六二號），提起上訴，本院判決如左：
    主  文
上訴駁回。
    理  由
按刑事訴訟法第三百七十七條規定，上訴於第三審法院，非以判決違背法令為理由，
不得為之。是提起第三審上訴，應以原判決違背法令為理由，係屬法定要件。如果上
訴理由狀並未依據卷內訴訟資料，具體指摘原判決不適用何種法則或如何適用不當，
或所指摘原判決違法情事，顯與法律規定得為第三審上訴理由之違法情形，不相適合
時，均應認其上訴為違背法律上之程式，予以駁回。本件原判決認定上訴人甲○○於
民國九十年二月間，接到朱仲興（經原審判決確定）欲購買第二級毒品安非他命之電
話，因知悉綽號「林董」之不詳姓名男子有販賣安非他命，乃基於幫助「林董」販賣
之意，聯絡「林董」前來販賣。而與朱仲興於九十年二月九日晚上十一時許，前往台
北縣三重市忠孝橋附近，向「林董」以新台幣二萬六千元之價格，販入安非他命一兩
餘。嗣後朱仲興因欲販賣安非他命被警查獲，供出上情等情。係以上開共同被告朱仲
興透過上訴人向不詳姓名之男子「林董」購買安非他命，並由上訴人親自陪同朱仲興
前往台北縣三重市忠孝橋附近，向「林董」販入安非他命等情，業據上訴人坦白供承
，核與共同被告朱仲興於警詢時供證之情節大致相符，而用以聯絡之0000000
000號行動電話當時確屬上訴人使用，亦據其於警詢時供明。上訴人係民國四十年
四月十九日生，與朱仲興所稱綽號「阿源」者年約五十歲，亦屬相符。復參之卷附之
電監譯文，上訴人與朱仲興通話內容所載：孫：「東西別的地方你有拿到嗎？」朱：
「沒有」，孫：「他東西是貴一點啦，但東西都是不錯的啦」，朱：「貴是貴多少」
，孫：「一兩二、三千塊」，朱：「那個沒關係啦」，孫：「他那個東西是真的好你
聽懂嗎？你用了就知道，因為現在沒地方拿那個東西，都要跟人家調，他調了十兩，
你聽懂嗎？」，足以認定上訴人確有幫助綽號﹁林董﹂販賣及幫助朱仲興購買安非他
命之行為。又扣案之晶體三小包，經送內政部警政署刑事警察局鑑定結果，確屬第二
級毒品安非他命，有該局鑑驗通知書二紙附卷足憑。按正犯與從犯之區別係以犯人之
犯意及客觀之犯行為標準，凡以自己犯罪之意思而參與犯罪，無論其所參與者是否犯
罪構成要件之行為，皆為正犯，其以幫助他人犯罪之意思而參與犯罪，其所參與者苟
係犯罪構成要件之行為亦為正犯，必以幫助他人犯罪之意思而參與犯罪，其所參與者
又為犯罪構成要件以外之行為始為幫助從犯。查上訴人曾有多次違反麻醉藥品管理條
例前科，當知非法販賣安非他命係警方查緝甚嚴之犯罪，其自承朱仲興多次打電話表
明要購買安非他命，苟其僅有幫助朱仲興購買安非他命之意思而已，並無幫助「林董
」非法販賣安非他命之意思，則上訴人將「林董」之聯絡方式交給朱仲興即可，其先
後聯絡「林董」、朱仲興前來，並開車陪同到場與「林董」交易，且查若非其居中引
介，彼此並非熟識之朱仲興與「林董」焉可能不期而遇，並談妥本筆安非他命之交易
，且料準上訴人不會將此事洩漏給警方知悉，原因無他，實係上訴人同時基於幫助朱
仲興購買及幫助「林董」非法販賣安非他命之意思，從中湊合介紹並商議買賣細節至
明。上訴人客觀上其並未從事非法販賣安非他命犯罪構成要件之行為，且主觀上並無
以自己犯罪之意思而參與犯罪，其行為應係犯非法販賣安非他命之幫助犯。因而撤銷
第一審判決，適用毒品危害防制條例第四條第二項之規定，改判論處上訴人幫助販賣
第二級毒品（累犯）罪刑，已詳述其所憑之證據及其認定之理由。從形式上觀察，並
無何違法情形存在。上訴意旨略以：上訴人係與朱仲興共同出資購買安非他命吸食，
而代朱仲興聯絡，主觀上完全基於買方之立場為順利買得毒品，絕無可能另有幫助賣
方出售之意，自不構成幫助販賣第二級毒品罪。另朱仲興並未目睹上訴人聯絡「林董
」，而電監譯文僅為上訴人與朱仲興之對話，均無上訴人聯絡「林董」販賣毒品之積
極證據，原判決卻憑以認定上訴人有幫助「林董」販賣安非他命行為，亦有證據上理
由矛盾之違法等語。惟查依據朱仲興之陳述及電監譯文之內容，已足認定上訴人有幫
助綽號「林董」者販賣安非他命之行為，原判決認事採證並無違法可言。上訴意旨，
並非依據卷內訴訟資料，對原判決究竟如何不適用法則或適用不當為具體之指摘，徒
憑己見，就原判決已說明事項，或屬原審採證認事職權之適法行使，任意指摘為違法
，且為單純事實之爭執，不得據為第三審上訴之合法理由。其上訴違背法律上之程式
，應予駁回。
據上論結，應依刑事訴訟法第三百九十五條前段，判決如主文。
中　　　華　　　民　　　國　　九十三　　年　　　三　　　月　　 十八 　　日
                              最高法院刑事第六庭
                                  審判長法官  吳　雄　銘
                                        法官  池　啟　明
                                        法官  石　木　欽
                                        法官  郭　毓　洲
                                        法官  吳　三　龍
      右正本證明與原本無異
                                              書  記  官
中　　　華　　　民　　　國　　九十三　　年　　　三　　　月　　二十四　　日
                                                                        Ｅ
